【裁判字號】    92,易,34
【裁判日期】    920707
【裁判案由】    竊盜
【裁判全文】
臺灣花蓮地方法院刑事判決                            九十二年度易字第三四號
    公  訴  人  臺灣花蓮地方法院檢察署檢察官
    被      告  丁○○
    被      告  甲○○
右列被告因竊盜案件，經檢察官提起公訴（九十二年度偵字第二０一號），本院判決
如左：
    主  文
甲○○共同攜帶兇器毀壞門扇竊盜，累犯，處有期徒刑捌月。
丁○○共同攜帶兇器毀壞門扇竊盜，處有期徒刑柒月。
    事  實
一、甲○○曾因違反藥事法案件，經法院判處有期徒刑四月，於八十七年八月七日執
    行完畢，另因違反肅清煙毒條例、麻醉藥品管理條等案件，分別經法院判處有期
    徒刑三年四月、三年九月確定，於九十年五月二十四日假釋出監，尚未執行完畢
    。甲○○仍不知悔改，與丁○○共同基於意圖為自己不法之所有之犯意聯絡，於
    九十一年八月十日下午二時許，由甲○○自備客觀上對人之生命、身體有危害而
    足以供凶器使用之鐵製鉗子一把，二人共乘甲○○所有車號ＲＥＴ─六九一號機
    車，至花蓮縣壽豐鄉○○村○○街三十號丙○○住處，由丁○○負責在外把風，
    甲○○則破壞鑲於大門上之喇叭鎖後，進入屋內竊取丙○○所有行動電話三支、
    藍寶石、鼻煙壺、茶壼、手電筒、玉佩等物。嗣因丙○○返家，發現遭竊報警而
    查獲上情，並於丁○○位於花蓮縣壽豐鄉○○村○○路一八八號住處屋外車底發
    現前開遭竊之行動電話、藍寶石、鼻煙壺、茶壼、手電筒、玉佩等贓物。
二、案經被害人丙○○訴由花蓮縣警察局吉安分局報告臺灣花蓮地方法院檢察署檢察
    官偵查起訴。
    理  由
一、訊據被告甲○○矢口否認前開犯罪事實，辯稱：當天我在丁○○家，他跟我借摩
    托車，回來後說他出事情了，我看他手上拿一個手皮包，丟在他家後院牛車底下
    ，我根本沒到丙○○家，也不知道丙○○家在哪裡云云；被告丁○○雖坦承有與
    甲○○騎機車到丙○○住處，也知道甲○○是去行竊，惟辯稱：當時我知道甲○○是去行竊，我在離丙○○住處約十公尺遠處路口，後來我聽到摩托車的聲音，
    沒有告訴甲○○就跑回去了，後來他拿東西到我家那邊，然後叫我到丙○○家去
    將摩托車騎回來，我沒有把風云云。經查：
  (1)被害人丙○○家中於前揭時間遭竊，而失竊之行動電話三支、藍寶石、鼻煙壺、
    茶壼、手電筒、玉佩等物，是在丁○○位於花蓮縣壽豐鄉○○村○○路一八八號
    住處後方一廢棄車輛車底查獲之事實，業據被害人丙○○於警詢時、檢察官偵查
    中及本院審理時證述明確，並有扣押筆錄、扣押物品目錄表、贓證物品認領保管
    收據各一份、現場及贓物照片六幀附卷可按。
  (2)證人乙○○於本院審理時證稱：我住隔壁三十四號有看到當日情形，我沒有看到
    前面那個人，有看到後面那個人，我看到他們時他們是在丙○○家門口的左邊，
    我看到時已經在跑了，前面那個人沒有回頭，後面那一個有回頭，後來在派出所
    有看到他，當日所見到的人很胖，身高與被告差不多，見到二人時離我約十幾公
    尺等語，是以依乙○○所稱，案發當時從丙○○家跑出來的人應為二人無訛。至
    於證人乙○○雖稱被告甲○○體型較瘦，當日所見之人很胖等語，然其亦陳明當
    時前面那個人跑很快等語，則因證人距該人約十餘公尺，在跑得很快之情形下，
    證人對於該人之胖瘦因距離、目測角度、移動速度等因素應甚難清楚判斷，故所
    述被告甲○○較瘦等語尚難據為被告甲○○未前往行竊之認定。
  (3)被告丁○○於警詢時、檢察官偵查中均一致供稱：是甲○○提議行竊，我沒有進
    入屋內，只是在住戶旁邊而已，我告知甲○○說外面已經有摩托車的聲音，之後
    就先離開現場，甲○○是用一種鐵質工具硬是扯壞喇叭鎖後才進入屋內等語明確
    ，是以依被告丁○○所述，到丙○○家行竊及把風之人，亦為二人，核與證人乙○○所述相符，故被告丁○○前開供述應堪採信。至被告丁○○於本院審理時雖
    改稱未告知甲○○外面有摩托車的聲音，沒有把風云云，惟參酌證人乙○○證稱
    二人從丙○○家出來時均有跑的動作等語，堪認被告丁○○前述有告知甲○○有
    車接近等情屬實，否則應係被告丁○○一人跑走，而非二人一同跑出來，丁○○
    於本院審理時所辯應係卸責之詞，不足採信。
  (4)綜合上開被害人丙○○、證人乙○○、被告丁○○之證詞，堪認被告甲○○與丁○○均有一同到丙○○家行竊無訛，事證明確，彼等所辯顯無足採，犯行堪予認
  定，應依法論科。
二、按鐵製鉗子質地堅硬，客觀上足以對人之身體造成傷害，堪認屬於兇器無訛。核
    被告二人所為，均係犯刑法第三百二十一條第一項第二款、第三款之攜帶兇器毀
    壞門扇竊盜罪。被告甲○○、丁○○間有犯意聯絡及行為分擔，應依共同正犯論
    處。又被告甲○○曾因如事實欄所述之罪，經法院判處有期徒刑四月確定，於八
    十七年八月七日執行完畢，此有台灣高等法院被告全國前案紀錄表一份附卷可按
    ，其於五年內再犯本件有期徒刑以上之罪，為累犯，應依法加重其刑。爰審酌被
    告二人之素行、犯罪動機、目的、手段、所生之危害及犯罪後矢口否認犯行，顯
    無悔改之意等一切情狀，分別量處如主文所示之刑。至於被告二人用以行竊之鐵
    製鉗子並未扣案，亦無證據證明為被告甲○○或丁○○所有之物，爰不宣告沒收
    ，併此敘明。
三、據上論結，應依刑事訴訟法第二百九十九條第一項前段，第三百二十一條第一項
    第二款、第三款、第二十八條、第四十七條，判決如主文。
中      華      民      國    九十二    年      七      月      七      日
                              臺灣花蓮地方法院刑事庭
                                  法官  林  碧  玲
右正本證明與原本無異。
如對本判決不服，應於送達後十日內，向本院提出上訴狀。（應抄附繕本）告訴人或
被害人如對於本判決不服者，應具備理由請求檢察官上訴，其上訴期間之計算係以檢
察官收受判決正本之日期為準。
                                  法院書記官
中      華      民      國    九十二    年      七      月      七      日


司法院資訊處製作；財團法人民間司法改革基金會備份。
